【裁判字號】    97,抗,861
【裁判日期】    970530
【裁判案由】    確定訴訟費用額
【裁判全文】
臺灣高等法院民事裁定                   97年度抗字第861號
    抗  告  人  甲○○
上列抗告人因與相對人乙○○○間確定訴訟費用額事件，對於中
華民國97年3月31日臺灣板橋地方法院97年度聲字第646號裁定提
起抗告，本院裁定如下：
    主      文
抗告駁回。
抗告程序費用由抗告人負擔。
    理      由
一、抗告人於原法院聲請及本件抗告意旨略以：兩造間塗銷抵押
    權登記事件，業經最高法院判決確定，訴訟費用應由相對人
    負擔，爰依民事訴訟法第91條第1、2項聲請確定訴訟費用額
    。本件雖有部分由原法院裁定移送桃園地方法院，亦經判決
    確定，伊並未另向桃園地方繳交裁判費，應由原繫屬之原法
    院裁定確認訴訟費用額云云。
    原裁定略：本件經調卷審查後，相對人應賠償抗告人之訴訟
    費用額確定為新台幣（下同）8萬6,650元及原裁定送達翌日
    起至清償日止之法定利息等語。
二、按法院未於訴訟費用之裁判確定其費用額者，第一審受訴法
    院於該裁判有執行力後，應依聲請以裁定確定之； 依第1項
    確定之訴訟費用額，應於裁定送達之翌日起，加給按法定利
    率計算之利息，民事訴訟法第91條第1項、第3項定有明文。
三、查抗告人列相對人為被告，向原法院提起訴訟，請求相對人
    就抗告人所有坐落臺北縣三峽鎮○○段柑子樹腳小段42地號
    土地、大埔段大埔小段66-5地號土地及其上門牌臺北縣三峽
    鎮○○路67號建物 （下稱三峽房地）設定之最高限額340萬
    元抵押權設定登記、 桃園縣中壢市○○段內厝子小段266-3
    地號應有部分4/16之土地（下稱桃園土地）上設定之最高限
    額200萬元抵押權登記均予塗銷。
  (一)就抗告人三峽房地之請求部分，原法院駁回抗告人之訴，經
    抗告人提起第二審上訴，本院以96 年度上字第196號判決：
    原判決廢棄，相對人應將三峽房地之抵押權設定登記予以塗
    銷，終經最高法院97年度台上字第29號裁定駁回上訴確定，
    訴訟費用應由相對人負擔，亦有各該民事判決在卷（原法院
    卷第5-7頁）。原法院調閱卷宗後， 核定此部分訴訟之訴訟
    標的價額為340萬元，第一審裁判費為34,660元、 第二審裁
    判費51,990元，第三審裁判費51,990元， 合計138,640元，
    扣除相對人預納之第三審裁判費51,990元後，相對人應賠償
    抗告人之訴訟費用額為86,650元（138,640-5,1990＝86,650
    ）及自本件裁定送達翌日起算之法定利息。
  (二)就抗告人桃園土地部分之請求，經原法院裁定移送臺灣桃園
    地方法院，並經臺灣桃園地方法院96 年度訴字第315號判決
    確定在案，有原法院95年度訴字第1617號裁定、桃園地方法
    院96 年度訴字第315號判決及判決確定證明書可按（原法院
    卷第8-10頁）。此部分既經移轉由臺灣桃園地方法院判決，
    依民事訴訟法第91條第1項規定， 即應由移轉後之受訴法院
    臺灣桃園地方法院核定此部分之訴訟標的價額及相關之訴訟
    費用額，原法院已非受訴法院，自無從就此部分裁定確定訴
    訟費用額。抗告人雖以：伊並未向臺灣桃園地方法院繳納裁
    判費，並無收據附卷，臺灣桃園地方法院難下裁定云云抗辯
    ，惟抗告人可得提供收據影本供臺灣桃園地方法院參酌，臺
    灣桃園地方法院亦得向原法院調取卷宗查核，以資核定訴訟
    標的價額及應徵之裁判費，並無抗告人所述無法確定訴訟費
    用額之情事，是抗告人上開辯解，自無可採。
四、綜上所述，原法院就本件訴訟費用額確定為相對人應賠償抗
    告人86,650元及本件裁定送達翌日起算之法定利息，並無不
    合。抗告人仍執陳詞，指摘原裁定不當，為無理由，應予駁
    回。
五、據上論結：本件抗告為無理由，依民事訴訟法第495條之1第
    1 項、第449條第1項、第95條、第78條，裁定如主文。
中    華    民    國    97    年    5    月     30    日
                    民事第一庭
                        審判長法  官  張耀彩
                              法  官  盧彥如
                              法  官  林金吾
正本係照原本作成。
本裁定除以適用法規顯有錯誤為理由，並經本院許可外，不得再
抗告。如提起再抗告，應於收受後10日內委任律師為訴訟代理人
向本院提出再抗告狀。並繳納再抗告費新台幣１千元。
中    華    民    國    97    年    5     月    30    日
                              書記官  張淑芳


司法院資訊處製作；財團法人民間司法改革基金會備份。
